# 请教：搜集信息化行业的财务数据

提问人：映菱 时间：2014-06-13 15:01:39
公司的经营范围是信息系统集成服务、数据处理和存储服务；信息化基础设施建设及运营管理等，按行业划分大概是属于信息技术行业吧。 请问老师们：从哪些途径可以找到这
个行业的准确划分、行业的一个平均财务数据以及同类型公司的相关财务数据呢？（在网上百度了一下，有效信息太少了，财务数据就更加难搜索得到了）

回答人：chenyiwei
建议使用中注协的经济数据库。注协和同花顺公司应该会到你所在的事务所组织该系统实施工作的。具体可以向你所在事务所的经济数据库联络人咨询。